【裁判字號】    89,訴,977
【裁判日期】    891215
【裁判案由】    所有權移轉登記
【裁判全文】
臺灣嘉義地方法院民事判決  八十九年度訴字第九七七號
    原      告  嘉義縣木工業職工會
    法定代理人  乙○○
    訴訟代理人  吳宏輝律師
    被      告  甲○○        .
右當事人間請求所有權移轉登記事件，本院判決如左：
    主    文
被告應將如附表所示之不動產移轉登記與原告。
訴訟費用由被告負擔。
本判決得假執行。
    事    實
甲、原告方面：
一、聲明：如主文第一項所示。
二、陳述：
（一）緣原告曾於民國（下同）八十年九月間，因計劃購買會館事宜，經理監事會、
      會員代表大會通過，且呈報縣政府可稽。該會館嗣後因貸款問題，故信託登記
      給被告（當時原告工會之理事長），此皆有會議記錄可稽。
（二）惟事後雖經理監事會（八十一年十一月二十五日）通過同意應將系爭會館不動
      產移轉登記回原告名義，但卻遲遲未登記，茲因被告曾任第三人之借款連帶保
      證人，故工會之會館若不移轉登記回原告名下，恐有被查封、拍賣之虞，為此
      提起本件訴訟。
三、證據：提出會議記錄影本乙份、土地登記謄本二份及建物登記謄本乙份。
乙、被告方面：
一、聲明：對原告之請求為認諾。
二、陳述：陳稱八十年九月間其為嘉義縣木工業職業工會之理事長，為了向銀行貸款
    ，經銀行要求與規定，並經工會會員代表大會通過，將不動產登記其名下，向銀
    行貸款。
    理    由
一、原告主張其於八十年九月間，因計劃購買會館事宜，將會館信託登記予被告，以
    順利向銀行貸款，事後雖經理監事會通過將系爭會館不動產移轉登記回原告名義
    ，但卻遲遲未登記，茲因被告曾任第三人之借款連帶保證人，工會之會館若不移
    轉登記回原告名下，恐有被查封、拍賣之虞之事實，業據其提出與所述相符之會
    議記錄影本乙份、土地登記謄本二份及建物登記謄本乙份為證，並為被告所不爭
    執，自堪信為真實。
二、按當事人於言詞辯論時為訴訟標的之認諾者，應本於其認諾為該當事人敗訴之判
    決，民事訴訟法第三百八十四條定有明文。原告主張被告應將如附表所示之不動
    產移轉登記予原告，被告甲○○於本院八十九年十二月六日言詞辯論時當庭認諾
    本件訴訟標的，揆諸前開規定，本院自應本於其認諾而為其敗訴之判決，是原告
    訴請本院判決如主文第一項所示，為有理由，應予准許。又本件係本於被告認諾
    所為之判決，爰依民事訴訟法第三百八十九條第一項第一款依職權宣告假執行。
據上論結，本件原告之訴為有理由，依民事訴訟法第三百八十四條、第七十八條、第
三百八十九條第一項第一款判決如主文。
中      華      民      國    八十九    年    十二    月       十五     日
~B臺灣嘉義地方法院民事第一庭
~B    法  官  王明宏
右為正本係照原本作成
如對本判決上訴應於收受本判決送達後二十日內向本院提出上訴狀（應按他造人數附
繕本）
中      華      民      國    八十九    年     十二     月     十五     日
~B    書記官  趙秦鵬


司法院資訊處製作；財團法人民間司法改革基金會備份。
